臺灣高等法院刑事裁定
111年度抗字第1725號
抗  告  人  
即  受刑人  陳俊仁



上列抗告人即受刑人因聲請定其應執行刑案件，不服臺灣臺北地
方法院中華民國111年8月25日裁定（111年度聲字第2061號），
提起抗告，本院裁定如下：
    主  文
抗告駁回。
    理  由
一、原裁定意旨略以：抗告人即受刑人陳俊仁（下稱抗告人）所
    犯如原裁定附表所示各罪，先後經法院判處如原裁定附表所
    示之刑並確定，其中抗告人所犯如原裁定附表編號8、9所示
    之罪屬得易科罰金之罪，其餘各罪則屬得不易科罰金之罪，
    原依刑法第50條第1項但書第1款規定，不得合併定應執行刑
    ，惟抗告人請求檢察官聲請定應執行刑，原審認檢察官聲請
    正當，考量原裁定附表編號1至7、8至9所示各罪前曾分別定
    應執行刑3年3月、4月之本件內部性及外部性界限，及受刑
    人所犯各罪之類型、態樣、侵害法益、情節及行為次數，兼
    衡刑罰經濟與公平、比例原則，並被告於定刑聲請切結書表
    示對定刑無意見，酌定應執行有期徒刑3年5月等語。
二、抗告意旨略以：⑴刑法連續犯規定刪除以來，法院於數罪併
    罰案件，除不得逾越法律規範外，尚重教化功能，非僅在實
    現應報觀念，定應執行刑應受其外部及內部界限之拘束。而
    各法院對於罪犯所判之例：其中有犯詐欺109罪，各判處有
    期徒刑3月，共計有期徒刑24年1月，定應執行刑為3年4月，
    另有最高法院98年度台上字第6192號判決，行為人犯詐欺27
    罪，合計判處有期徒刑30年7月，定應執行刑4年。依上開實
    務案例，爰請給予抗告人改過向善之機會，予抗告人從輕及
    最有利之裁定，以挽救破碎家庭，抗告人絕不再犯。⑵抗告
    人所犯詐欺罪，犯罪時間自109年至110年間，屬同一時間內
    所為，因檢察官先後起訴始分別審判，於抗告人權益難謂無
    影響，原裁定未就抗告人整體犯罪行為態樣、時間觀察，逕
    定應執行刑為有期徒刑3年5月，顯然不利於抗告人且違反內
    部性界限及刑罰公平性，亦未說明有何特殊情由，致實質上
    抗告人所受處罰遠高於其餘同類案件裁量權之行使，抗告人
    自難昭折服。爰請求秉持刑罰公平原則，重新從輕為符合公
    平正義及比例原則之裁定云云。
三、按判決確定前犯數罪者，併合處罰之；數罪併罰，有二裁判
    以上，宣告多數有期徒刑者，於各刑中之最長期以上，各刑
    合併之刑期以下，定其應執行之刑期，但不得逾30年，刑法
    第50條第1項前段、第53條、第51條第5款分別定有明文。次
    按數罪併罰之定應執行之刑，係出於刑罰經濟與責罰相當之
    考量，並非予以犯罪行為人或受刑人不當之利益，為一種特
    別的量刑過程，相較於刑法第57條所定科刑時應審酌之事項
    係對一般犯罪行為之裁量，定應執行刑之宣告，乃對犯罪行
    為人本身及所犯各罪之總檢視，除應考量行為人所犯數罪反
    應出之人格特性，並應權衡審酌行為人之責任與整體刑法目
    的及相關刑事政策，在量刑權之法律拘束性原則下，依刑法
    第51條第5款之規定，採限制加重原則，以宣告各刑中之最
    長期為下限，各刑合併之刑期為上限，但最長不得逾30年，
    資為量刑自由裁量權之外部界限，並應受法秩序理念規範之
    比例原則、平等原則、責罰相當原則、重複評價禁止原則等
    自由裁量權之內部抽象價值要求界限之支配，使以輕重得宜
    ，罰當其責，俾符合法律授與裁量權之目的，以區別數罪併
    罰與單純數罪之不同，兼顧刑罰衡平原則。個案之裁量判斷
    ，除非有全然喪失權衡意義或其裁量行使顯然有違比例、平
    等諸原則之裁量權濫用之情形，否則縱屬犯罪類型雷同，仍
    不得將不同案件裁量之行使比附援引為本案之量刑輕重比較
    ，以視為判斷法官本於依法獨立審判之授權所為裁量是否有
    濫用之情事。此與所謂相同事務應為相同處理，始符合比例
    原則與平等原則之概念，迥然有別（最高法院100年度台上
    字第21號判決意旨參照）。又執行刑之量定，係事實審法院
    裁量之職權，倘其所酌定之執行刑，並未違背刑法第51條各
    款所定之方法或範圍（即法律之外部性界限），亦無明顯違
    背公平、比例原則或整體法律秩序之理念（即法律之內部性
    界限）者，即不得任意指為違法或不當（最高法院107年度
    台抗字第1043號裁定意旨參照）。
四、經查，本件抗告人所犯如原裁定附表所示各罪，先後經臺灣
    臺北地方法院、原審法院判處如原裁定附表所示之刑，且均
    分別確定在案，各罪犯罪時間均在原裁定附表編號1所示判
    決確定之前，並經抗告人請求就編號1至7所示不得易科罰金
    之罪，與編號8至9所示得易科罰金之罪合併定刑等節，有各
    該刑事判決書、抗告人簽名之「定刑聲請切結書」、本院被
    告前案紀錄表附卷可稽。嗣由臺灣新北地方檢察署檢察官向
    原審法院聲請定其應執行之刑，經原審法院審核卷證結果，
    認檢察官之聲請核屬正當，而依刑事訴訟法第477條第1項，
    刑法第50條第1項但書、第2項、第53條、第51條第5款之規
    定，於原裁定附表所示各宣告刑之最長期（有期徒刑1年4月
    ）以上，各刑合併之刑期有期徒刑8年2月以下之範圍，並以
    原裁定附表編號1至7之罪，經臺灣臺北地方法院以110年度
    聲字第1964號裁定定應執行刑為有期徒刑3年3月，並經本院
    駁回抗告及最高法院駁回再抗告確定、附表編號8至9之罪，
    曾經原審法院以110年度易字第474號判決應執行有期徒刑4
    月之總合（有期徒刑3年7月）為衡酌，據此定其應執行之刑
    為有期徒刑3年5月。經核並未逾越刑法第51條第5款所定法
    律之外部性界限，亦未逾越內部性界限。而考量原裁定附表
    各編號所示之罪，均屬詐欺之同類型犯罪，本院綜合卷存事
    證及抗告人所犯數罪類型、時間、各罪之侵害法益、個別罪
    質內容、各罪犯罪情節、對其犯罪應予之整體評價等一切情
    狀，因認原審所定執行刑，已屬適度減輕抗告人之刑期，其
    所定應執行刑有期徒刑3年5月並未違反內部性界限或刑事訴
    訟法第370條第1項、第2項所定不利益變更禁止原則，亦無
    明顯過重而違背比例原則或公平正義之情形，與刑罰經濟、
    刑法定應執行刑之恤刑考量等法律規範目的均無違背，核屬
    原審法院定刑職權之適法行使，於法並無違誤。抗告意旨雖
    引用另案指摘原裁定定刑不當，惟個案具體情節不同，尚不
    得比附援引，況原審所定之應執行刑，之於抗告人所犯各罪
    刑之加總刑期，已有大幅減輕，尚難謂有何違法不當之情。
    抗告意旨請求重新裁量給予較輕之裁定云云，然依卷附之各
    該確定刑事判決所認抗告人所犯之詐欺罪名、犯罪密度進行
    總檢視，考量社會對特定犯罪矯治之期待及抗告人所為對於
    社會秩序存有明顯實害，認原審上開定刑尚無不當，更無輕
    重失衡或違反罪刑相當原則之處，是抗告人執此指摘原裁定
    不當，請求從輕給予定刑自非有據，抗告意旨為無理由，應
    予駁回。
五、據上論斷，應依刑事訴訟法第412條，裁定如主文。
中　　華　　民　　國　　111 　年　　11　　月　　30　　日
              　　刑事第十八庭  審判長法　官  何俏美
                                      法　官  黃紹紘
                                      法　官  陳海寧
以上正本證明與原本無異。      
如不服本裁定，應於收受送達後5日內向本院提出再抗告狀。
                                      書記官  謝文傑
中　　華　　民　　國　　111 　年　　12　　月　　5 　　日